【裁判字號】    92,聲判,30
【裁判日期】    921124
【裁判案由】    聲請交付審判
【裁判全文】
臺灣屏東地方法院刑事裁定                          九十二年度聲判字第三號
    聲  請  人  乙○○
    聲請代理人  王叡齡
                陳建誌
    被      告  甲○○
右列聲請人因告訴被告殺人未遂案件，不服台灣高等法院高雄分院檢察署檢察長駁回
再議之處分（九十二年度上聲議字第九六七號），聲請交付審判，本院裁定如左：
      主    文
聲請駁回。
      理    由
一、聲請交付審判意旨略如附件聲請書所載。
二、按告訴人不服上級法院檢察署檢察長或檢察總長認再議為無理由而駁回之處分者
    ，得於接受處分書後十日內委任律師提出理由狀，向該管第一審法院聲請交付審
    判。法院認為交付審判之聲請不合法或無理由者，應駁回之。刑事訴訟法第二百
    五十八條之一、第二百五十八條之三第二項前段，分別定有明文。本件聲請人以
    被告甲○○涉犯刑法第二百七十一條第二項殺人未遂罪嫌，向屏東地方法院檢察
    署檢察官提出告訴，經該檢察署檢察官為不起訴處分後，聲請人不服，聲請再議
    亦經台灣高等法院高雄分院檢察署檢察長以再議為無理由而駁回再議。
三、本院查：
（一）按新修正刑事訴訟法第二百五十八條之一規定告訴人得向法院聲請交付審判，
      係新增對於「檢察官不起訴或緩起訴裁量權」制衡之一種外部監督機制，法院
      僅就檢察官所為不起訴或緩起訴之處分是否正確加以審查，以防止檢察機關濫
      權，依此立法精神，同法第二百五十八條第三項規定法院審查聲請交付審判案
      件時「得為必要之調查」，其調查證據之範圍，自應以偵查中曾顯現之證據為
      限；而同法第二百六十條對於不起訴處分已確定或緩起訴處分期滿未經撤銷者
      得再行起訴之規定，其立法理由說明該條所謂不起訴處分已確定者，包括「聲
      請法院交付審判復經駁回者」之情形在內，是前述「得為必要之調查」，其調
      查證據範圍，更應以偵查中曾顯現之證據為限，不得就告訴人新提出之證據再
      為調查，亦不得蒐集偵查卷以外之證據，否則，將與刑事訴訟法第二百六十條
      之再行起訴規定，混淆不清，亦將使法院兼任檢察官而有回復「糾問制度」之
      虞；且法院裁定交付審判，即如同檢察官提起公訴使案件進入審判程序，是法
      院裁定交付審判之前提，必須偵查卷內所存證據已符合刑事訴訟法第二百五十
      一條第一項規定「足認被告有犯罪嫌疑」檢察官應提起公訴之情形，亦即該案
      件已經跨越起訴門檻，否則，縱或法院對於檢察官所認定之基礎事實有不同判
      斷，但如該案件仍須另行蒐證偵查始能判斷應否交付審判者，因交付審判審查
      制度並無如同再議救濟制度得為發回原檢察官續行偵查之設計，法院仍應依同
      法第二百五十八條之三第二項前段規定，以聲請無理由裁定駁回，合先敘明。
（二）聲請人一再主張遭被告騎乘機車由後衝撞，致其因而跌落約七公尺高之堤防下
      云云。然查，關於如何遭被告騎車衝撞一情，聲請人於警訊中先稱：被告騎機
      車由後面衝撞我左腰部云云；於偵訊中則稱：被告騎車撞我的背部云云；嗣於
      本件聲請狀中又改稱：被告以腳踢或挾機車之速度，使我遭排擠而自堤防跌落
      云云，先後不一，且差異甚殊，聲請人之指述是否可信，不無疑義。再者，聲
      請人於警偵訊時亦自承：案發時確無旁人看到等語不諱，其上開指述，即乏實
      證可稽，乃原不起訴處分及駁回再議聲請之處分，認尚難僅憑聲請人片面瑕疵
      之指述，而為不利被告之認定，並無不當。聲請意旨未詳交付審判制度立法精
      神，具體指明偵查卷內所存證據，如何已具相當證據足以認定被告等人有其所
      指訴應予起訴審理之偽造文書等事實，而應由本院裁定交付審判，僅泛泛指摘
      檢察官偵查未臻完備，實無理由，本院既認本件無得據以交付審判之事由存在
      ，聲請人聲請交付審判，自應予駁回。
四、依刑事訴訟法第二百五十八條之三第二項前段，裁定如主文。
中     華     民     國      九十二      年     十一    月    二十四    日
                                臺灣屏東地方法院刑事第一庭
                                    審判長法  官  潘正屏
                                          法  官  包梅真
                                          法  官  林世民
右正本證明與原本無異。
本件不得抗告。
                                          書記官  薛慧茹
中     華     民     國      九十二     年     十一    月    二十四    日


司法院資訊處製作；財團法人民間司法改革基金會備份。
